臺灣台中地方法院刑事判決　　　　　　　　　　　　　九十一年度訴字第八ＯＯ號
　　公　訴　人　臺灣台中地方法院檢察署檢察官
　　被　　　告　乙○○
　　　　　　　　甲○○
右列被告等因違反槍砲彈藥刀械管制條例案件，經檢察官提起公訴（九十一年度偵字
第一四二八號），本院判決如左：
    主      文
乙○○共同未經許可，持有空氣槍，處有期徒刑壹年貳月。緩刑年。扣案之空氣長
槍壹把（槍枝管制編號：0000000000號）、二氧化碳高壓鋼瓶瓶及鋼珠
拾顆，均沒收。
甲○○共同未經許可，持有空氣槍，處有期徒刑柒月。緩刑貳年。扣案之空氣長槍壹
把（槍枝管制編號：0000000000號）、二氧化碳高壓鋼瓶瓶及鋼珠拾顆
，均沒收。
    事  實
一、乙○○於民國八十三年間某日，在台中縣豐原市某不詳處所，以新台幣（下同）
    一萬元之價格，向不詳姓名之人購得具有殺傷力之空氣長槍一把（槍枝管制編號
    ：0000000000號）、二氧化碳高壓鋼瓶三瓶及鋼珠十顆，並將之攜回
    其台中縣新社鄉○○村○○路○段九巷十五號住處存放，而未經許可持有空氣槍
    。乙○○並於九十一年一月九日晚間某時，邀約甲○○至其家中田裏打獵，其二
    人並共同基於犯意之聯絡，輪流持前開空氣長槍獵捕野兔。嗣於同日晚上十一時
    許，在台中縣新社鄉○○村○○街與協興街口，為警當場查獲，並扣得乙○○所
    有之ＳＰ－１００型空氣長槍一把（槍枝管制編號：0000000000號）
    、二氧化碳高壓鋼瓶三瓶及鋼珠十顆。
二、案經台中縣警察局東勢分局報請臺灣台中地方法院檢察署檢察官偵查起訴。
    理      由
一、訊據被告乙○○、甲○○對於右揭事實坦承不諱，並有照片九張、野兔之拍賣書
    一份附於偵查卷可稽，復有扣案之空氣長槍一把（槍枝管制編號：000000
    0000號）、二氧化碳高壓鋼瓶三瓶及鋼珠十顆可資佐證。前開空氣長槍、二
    氧化碳高壓鋼瓶及鋼珠經送內政部警政署刑事警察局鑑定結果，認該空氣長槍係
    由ＳＰ－１００型之玩具長槍將木質握把換裝金屬握把而成，並於握把旁加裝以
    直徑約六．八釐米金屬條彎壓而成之槍托，槍管長約四十九．五公分、內徑約六
    釐米，槍管上具一金屬拉柄（與洩氣閥連結），金屬握把具扳機等之發射機構，
    該槍枝係以二氧化碳高壓鋼瓶內氣體為發射動力，以拉、推槍管上之金屬拉柄方
    式將直徑六釐米鋼珠送進槍管，再扣動扳機帶動洩氣閥，利用洩放二氧化碳高壓
    瓶內之氣體壓力推送發射鋼珠，經實際試射結果，測得平均速度為每秒一六七公
    尺，動能為十二．二七焦耳，單位面積動能為每平方公分四十三．八二焦耳，瓦
    斯鋼瓶三瓶均係供該空氣長槍使用之小型二氧化碳高壓鋼瓶，鋼珠十顆均係重量
    約Ｏ．八八公克、直徑約六公釐之鋼珠，此有內政部警政署刑事警察局九十一年
    一月二十三日（九十一）刑鑑字第一Ｏ六九八號函附於偵查卷可按。依司法院秘
    書長八十一年六月十一日秘台廳（二）字第Ｏ六九八五號函釋示稱：殺傷力的標
    準為在最具威力的適當距離，以彈丸可穿入人體皮肉層之動能為基準，參酌日本
    科學警察研究所之研究結果，彈丸單位面積動能達每平方公分二十焦耳則足以穿
    入人體皮肉層，而內政部警政署刑事警察局對活豬作射擊測試結果，彈丸單位面
    積動能達每平方公分二十四焦耳，則足以穿入豬隻皮肉層。是本件扣案之空氣長
    槍經試射結果，其單位面積動能既達每平方公分四十三‧八二焦耳，顯然足以穿
    入人體皮肉層而具有殺傷力。被告二人之自白核與事實相符，事證明確，其等之
    犯行均堪認定。
二、核被告二人所為，均係犯槍砲彈藥刀械管制條例第八條第四項之未經許可持有空
    氣槍罪。被告二人間就持有該空氣長槍獵捕野兔之犯行，有犯意聯絡及行為分擔
    ，均為共同正犯。查前開空氣長槍原係被告乙○○所持有，被告甲○○僅於九十
    一年一月九日打獵時短暫持有，其犯行尚屬輕微，而槍砲彈藥刀械管制條例第八
    條第四項之罪，其法定最低刑度為一年有期徒刑，即予被告甲○○宣告法定低度
    刑期，猶嫌過重，在客觀上足以引起一般同情，乃依刑法第五十九條之規定減輕
    其刑。爰分別審酌被告二人犯罪之動機、目的、手段、其品性及智識程度、犯罪
    所生之危害及其等犯後坦承犯行，已知悔悟，態度良好等一切情狀，各量處如主
    文所示之刑。查被告二人前均未曾受有期徒刑以上刑之宣告，有臺灣高等法院被
    告全國前案紀錄表及臺灣台中地方法院檢察署刑案資料查註紀錄表各一份附卷可
    稽，其等因一時失慮，偶罹刑典，經此刑之宣告，應知警惕而無再犯之虞，本院
    認均以暫不執行其刑為適當，併予宣告被告乙○○緩刑三年、甲○○緩刑二年，
    用勵自新。扣案之空氣長槍一把（槍枝管制編號：0000000000號）係
    違禁物；而二氧化碳高壓鋼瓶三瓶（均已用畢）及鋼珠十顆既係附隨供前開空氣
    長槍使用，為該空氣長槍之從物，應全部依刑法第三十八條第一項第一款之規定
    宣告沒收。
據上論斷，應依刑事訴訟法第二百九十九條第一項前段，槍砲彈藥刀械管制條例第八
條第四項，刑法第十一條前段、第二十八條、第五十九條、第七十四條第一款、第三
十八條第一項第一款，判決如主文。
中      華      民      國      九十一      年    五    月      六      日
                                      臺灣台中地方法院刑事第七庭
                                          法  官    簡  源  希
右正本證明與原本無異。
如不服本判決，應於判決送達後十日內向本院提出上訴狀，上訴於臺灣高等法院臺中
分院( 須附繕本 )。
                                          書記官
中      華      民    國      九十一      年    五    月      六      日
附錄論罪科刑法條：
槍砲彈藥刀械管制條例第八條第四項：未經許可，持有、寄藏或意圖販賣而陳列第一
                                  項所列槍枝者，處一年以上七年以下有期徒刑
                                  ，併科新台幣七百萬元以下罰金。
